臺灣臺東地方法院民事裁定
111年度繼字第89號
聲  請  人  黃美燕
關 係 人兼
送達代收人  林桂蘭
上列聲請人聲請選任被繼承人黃瑞霞之遺產管理人事件，本院裁
定如下：
    主  文
選任林桂蘭（女，民國○○○年○月○○日生，身分證統一編號
：Ｚ○○○○○○○○○號）為被繼承人黃瑞霞（女，民國○○○年○月○○日生
，生前最後住所：臺東縣○○市○○路○○號
，民國一○八年一月二十六日死亡）之遺產管理人。
准對被繼承人黃瑞霞之繼承人為承認繼承之公示催告。
被繼承人黃瑞霞之大陸地區以外之繼承人，應自前項公示催告公
告揭示於臺灣臺東地方法院公告處及資訊網路之日起，壹年內承
認繼承，上述期限屆滿，無繼承人承認繼承時，被繼承人黃瑞霞
之遺產，於清償債權，並交付遺贈物後，如有剩餘即歸屬國庫。
程序費用新臺幣壹仟元由被繼承人黃瑞霞之遺產負擔。
    理  由
一、聲請意旨略以：聲請人與被繼承人同為高銘福之法定繼承人
　　。被繼承人死亡時，其第一、二、三順位繼承人均拋棄繼承
　　，無第四順位繼承人，是否仍有應繼承之人不明，且無親屬
    會議於一個月內選定遺產管理人，聲請人基於利害關係人地
    位，依法聲請選任被繼承人之遺產管理人等語。
二、按先順序繼承人均拋棄其繼承權時，由次順序之繼承人繼承
    ，其次順序繼承人有無不明或第四順序之繼承人均拋棄其繼
    承權者，準用關於無人承認繼承之規定；繼承開始時，繼承
    人之有無不明，而無親屬會議或親屬會議未於繼承開始時一
    個月內選定遺產管理人者，利害關係人得聲請法院選任遺產
    管理人，並由法院依公示催告程序，定六個月以上之期限，
    公告繼承人，命其於期限內承認繼承，此觀民法第1176條第
    6項、第1177條、第1178條第2項規定自明。次按法院公示催
    告繼承人承認繼承時，應記載下列事項：㈠陳報人。㈡被繼承
    人之姓名、最後住所、死亡之年月日時及地點。㈢承認繼承
    之期間及期間內應為承認之催告。㈣因不於期間內承認繼承
    而生之效果。㈤法院。前項公示催告，準用第130條第3項至
    第5項之規定。第1項報明期間，自前項揭示之日起，應有六
    個月以上，家事事件法第137條、第130條第5 項定有明文
　　。
三、經查，聲請人主張之上開事實，業據提出被繼承人黃瑞霞之
    除戶戶籍資料、繼承系統表、戶籍資料、土地登記第一類謄
    本等件為證，並經本院依職權調取108年度繼字第112、113
    號拋棄繼承事件卷宗查對無訛，堪信為真實。故聲請人以被
    繼承人黃瑞霞無繼承人，其與黃瑞霞為高銘福之法定繼承人
　　，以利害關係人身分聲請選定被繼承人之遺產管理人，合於
    民法第1178條第2 項之規定，應予准許。
四、依民法第1179條規定，擔任遺產管理人須擔負以下職務：㈠
    編製遺產清冊。㈡為保存遺產必要之處置。㈢聲請法院依公
    示催告程序，限定一年以上之期間，公告被繼承人之債權人
    及受遺贈人命其於該期間內報明債權，及為願受遺贈與否之
    聲明，被繼承人之債權人及受遺贈人為管理人所已知者，應
    分別通知之。㈣清償債權或交付遺贈物。㈤有繼承人承認繼
    承或遺產歸屬國庫時，為遺產之移交。是以擔任遺產管理人
    者須具備一定之學識、判斷能力，且對被繼承人所遺財產或
    債務有相當程度之瞭解。另法院選任遺產管理人時，應詢問
    受選任人之意見，為家事事件法第141條準用同法第146條所
    明定。本件聲請人提出由地政士林桂蘭擔任本件遺產管理人
　　，本院審酌林桂蘭具地政士執照，具專業知識及能力，且與
    被繼承人所遺遺產間無利害關係，復有擔任本件遺產管理人
    之意願，且查無其他不適任之情事，認為由其擔任被繼承人
    之遺產管理人，應屬妥適，爰選任關係人林桂蘭為被繼承人
    黃瑞霞之遺產管理人，裁定如主文。
五、程序費用負擔之依據：家事事件法第127條第4項。 
中    華    民    國   111    年    6    月     8     日
                  家事法庭        法  官  范乃中
以上正本係照原本作成。
如對本裁定抗告，須於裁定送達後10日內向本院提出抗告狀，並
應繳納抗告費新臺幣1,000元整。
中    華    民    國   111    年    6    月     8     日
                                  書記官 陳薇如